臺灣板橋地方法院刑事判決　　　　　　　95年度易字第2604號
公　訴　人　臺灣板橋地方法院檢察署檢察官
被　　　告　乙○○
　　　　　　甲○○
　　　　　　　　　　（現另案於臺灣桃園監獄執行中）
上列被告因竊盜案件，經檢察官提起公訴（95年度偵字第26458
號），本院判決如下：
    主  文
乙○○結夥三人以上攜帶兇器竊盜，處有期徒刑捌月，扣案鐵撬
支沒收；又結夥三人以上攜帶兇器竊盜，處有期徒刑玖月，前
開扣案鐵撬支沒收；又共同攜帶兇器竊盜，處有期徒刑捌月，
前開扣案鐵撬支沒收；應執行有期徒刑貳年，前開扣案鐵撬
支沒收。
甲○○結夥三人以上攜帶兇器竊盜，處有期徒刑柒月，扣案鐵撬
支沒收；又結夥三人以上攜帶兇器竊盜，處有期徒刑捌月，前
開扣案鐵撬支沒收；又共同攜帶兇器竊盜，處有期徒刑柒月，
前開扣案鐵撬支沒收；應執行有期徒刑壹年捌月，前開扣案鐵
撬支沒收。
    事  實
一、乙○○、甲○○與真實姓名年籍不詳、綽號「阿明」之成年
    男子（下稱「阿明」），因欠錢花用，竟謀議前往山區○○
    路○道路護欄排水孔模具變賣花用，其等即共同基於意圖為
    自己不法所有之竊盜犯意聯絡，而為下列犯行：
(一)、於民國95年11月8 日10時30分許，由乙○○駕駛車牌號碼86
    3-CP號營小客車搭載甲○○、「阿明」，結夥3 人，並攜帶
    乙○○所有之客觀上足以對人之生命、身體造成威脅而可供
    兇器使用之鐵撬3 支，在臺北縣三峽鎮○○路臺七乙線7 公
    里處旁，共同持前開鐵撬3 支卸下和聯營造工程有限公司所
    有之白鐵製道路護欄排水孔模具6 塊（每塊價值約新臺幣〈
    下同〉1,500 元）而竊取之，旋將之載往黃性華所經營址設
    臺北縣三峽鎮○○路○ 段383 號「攸明資源回收場」變賣得
    款3,744 元。
(二)、乙○○、甲○○與「阿明」復於同日16時30許，在上開處所
    附近，以相同方式竊得排水孔模具4 塊，旋亦將之載往黃性
    華所經營前開「攸明資源回收場」變賣得款2,446 元。
(三)、乙○○、甲○○再於同日20時許，在上開處所附近，以相同
    方式，共同竊得排水孔模具4 塊，惟適有農夫在旁灌溉，乙○○、甲○○因恐竊行遭人察覺即先行離去，嗣旋再返回上
    址，正欲將排水孔模具4 塊搬運上乙○○所駕駛前開營小客
    車之際，為巡邏警員查獲，並扣得前開鐵撬3 支。
二、案經和聯營造工程有限公司訴由臺北縣政府警察局三峽分局
    報告偵辦。
    理  由
壹、證據能力部分：
一、被告乙○○在警詢中之供述：
    被告乙○○雖辯稱警詢筆錄乃因餓了1 天，且警察作勢要打
    人，所以才配合警察作筆錄云云，然核諸被告乙○○之警詢
    筆錄，其固坦承搭載甲○○、「阿明」同往黃性華所營資源
    回收場變賣排水孔模具，並於前開時地為警查獲等情不諱，
    惟矢口否認有何共同竊盜犯行，有其警詢筆錄可稽，茍其警
    詢供述，受有脅迫等不當取供情事，何以其警詢筆錄仍係記
    載其否認竊盜犯行？其前開所辯，顯悖情理而無足取，此外
    ，復查無被告乙○○之警詢供述，有何不當取供情事，其警
    詢供述自有證據能力。
二、被告乙○○在偵查中之供述：
    被告乙○○在檢察官95年11月9 日偵訊時中之供述，對於其
    本身而言，係屬於被告乙○○之「自白」，且其此部份供述
    ，並未被刑求、逼供或以其他不正之方法取供乙節亦經其於
    本院審理中陳述明確（見本院96年1 月22日準備程序筆錄）
    ，依刑事訴訟法第156 條第1 項「被告之自白，非出於強暴
    、脅迫、利誘、詐欺、疲勞訊問、違法羈押或其他不正之方
    法，且與事實相符者，得為證據」之規定，就其本身涉犯本
    罪之部分，自具有證據能力。
三、被告乙○○、甲○○在警詢、偵查中就彼此涉犯本罪之供述
    暨證人即告訴代理人丙○○、「攸明資源回收場」負責人黃
    性華於警詢中之供述：
    按刑事訴訟法第159 條第1 項雖規定，被告以外之人於審判
    外之言詞或書面陳述，除法律有規定外，不得作為證據。惟
    同法第159 條之5 第1 、2 項已規定，經當事人於審判程序
    同意作為證據，法院審酌該言詞陳述或書面陳述作成時之情
    況，認為適當者，亦得為證據。當事人、代理人或辯護人於
    法院調查證據時，知有第159 條第1 項不得為證據之情形，
    而未於言詞辯論終結前聲明異議者，視為有前項之同意（指
    同條第1 項之同意作為證據），此乃第159 條第1 項所容許
    ，得作為證據之例外規定之1 。經查，本案被告乙○○、甲○○於言詞辯論終結前，均未就同案被告甲○○、乙○○在
    警詢、偵查中，就彼此間涉犯本罪之供述、證人即告訴代理
    人丙○○、「攸明資源回收場」負責人黃性華於警詢中之供
    述，主張有刑事訴訟法第159 條第1 項不得為證據之情形，
    是前開證人在警詢、偵查中之供述，均有證據能力，合先敘
    明。
貳、認定事實所憑之證據及理由：
甲、被告甲○○部分：
一、訊據被告甲○○對前開犯罪事實於本院審理中坦認在卷，核
    與證人即告訴代理人丙○○於警詢中證述失竊情節，證人即
    「攸明資源回收場」負責人黃性華於警詢中證述被告2 人與
    某名男子於前開時地共同持排水孔模具至「攸明資源回收場
    」變賣得款等情，俱無不合。
二、此外，並有丙○○所出具之臺北縣政府警察局三峽分局贓物
    認領保管單、臺北縣政府警察局三峽分局五寮派出所扣押物
    品目錄表、扣押筆錄在卷可參，鐵撬3 支扣案為憑，足徵被
    告甲○○前開自白應與事實相符，可以採信，本件事證明確
    ，被告甲○○竊盜犯行堪以認定。
乙、被告乙○○部分：
    訊據被告乙○○否認有何竊盜犯行，辯稱：第1 趟載甲○○
    、「阿明」時，不知他們要去偷東西，是因他們包車所以載
    他們到臺北縣三峽鎮○○路臺七乙線7 公里處，到了後，「
    阿明」就叫其先離去，等2 、3 個小時再過來，之後，其再
    過來時，就看見地上有排水孔模具，甲○○並將之搬上其所
    開計程車，因包車的人在車上，所以也沒有問緣由，並無此
    部份之共同竊盜犯行，第2 、3 趟去載的時候，知道甲○○
    、「阿明」是偷東西，但其只是開車在旁邊繞，等甲○○、
    「阿明」將排水孔模具撬起來後才去載，並無共同竊盜云云
    。然查：
(一)、被告乙○○與甲○○、「阿明」共同持扣案鐵撬3 支為如事
    實欄一(一)、(二)所述竊盜犯行，與甲○○共同持扣案鐵撬3 支
    為如事實欄一(三)所述竊盜犯行，經被告乙○○於偵查中自白
    在卷（見偵查卷第50至51頁）。
(二)、又如事實欄一(一)、(二)、(三)所述竊盜犯行，俱係由被告乙○○
    提議要竊取白鐵製道路護欄排水孔模具，案發當日係被告乙○○於早上10時許左右，打0000000000號行動電話約乙○○
    外出走走，乙○○駕駛863-CP號營小客車至甲○○位於臺北
    縣土城市○○路○ 段27之1 號2 樓之1 樓下載甲○○，當時
    車上就有1 名男子，經乙○○介紹該名男子是其朋友綽號叫
    「阿明」，過沒多久乙○○即提議共同至三峽山區○○○○○道路護欄排水孔模具，甲○○及綽號「阿明」之男子即答
    應前往，當日共在臺北縣三峽鎮○○路臺七乙線沿線竊取白
    鐵製道路護欄排水孔模具共3 次，第1 次於95年11月8 日10
    時30分許，在臺北縣三峽鎮○○路臺七乙線約7 公里處附近
    ，由甲○○、乙○○、「阿明」乘坐由乙○○所駕駛863-CP
    號營小客車，以警方所查獲之鐵撬共同動手竊取白鐵製道路
    護欄排水孔模具6 塊，放在863-CP號營小客車後車廂內，由
    乙○○駕駛，3 人共同將贓物載至臺北縣三峽鎮○○路○ 段
    383 號「攸明資源回收場」內販賣，得手3,744 元，由「阿
    明」拿走。第2 次於95年11月8 日16時30分許，在臺北縣三
    峽鎮○○路臺七乙線約7 公里處附近，也是甲○○、乙○○
    、「阿明」3 人共同以警方所查獲之鐵撬共同動手竊取白鐵
    製道路護欄排水孔模具4 塊，放在863-CP號營小客車後車廂
    內，由乙○○駕駛，3 人共同將贓物載至臺北縣三峽鎮○○
    路○ 段383 號「攸明資源回收場」內販賣，得手2,446 元，
    亦是由「阿明」拿走。第3 次於95年11月8 日20時許，在臺
    北縣三峽鎮○○路臺七乙線約7 公里處，由甲○○與乙○○
    2 人共同以警方查獲之鐵撬共同動手竊取白鐵製道路護欄排
    水孔模具4 塊，得手後正要搬上863-CP號營小客車後車廂內
    時，即被警方當場查獲，第3 次至臺北縣三峽鎮○○路臺七
    乙線約7 公里處，竊取白鐵製道路護欄排水孔模具時，「阿
    明」於第3 次要到達三峽山區時，即要求乙○○將車輛停於
    路邊，隨即下車離去，所以第3 次「阿明」並沒有共同前往
    ，警方在863-CP號營小客車後車廂內查獲鐵製鐵撬3 支（1
    大2 小）是乙○○所有，該863-CP號營小客車亦是乙○○所
    有等情，經同案被告甲○○於警詢、偵查中供述綦詳在卷（
    見偵查卷第12至14、50至51頁），被告甲○○並於本院審理
    中結證稱：當時乙○○在車內就知道是要去偷東西，因為在
    車上談話內容就有提到要用鐵撬去偷排水孔模具等語在卷，
    顯見於如事實欄一(一)、(二)、(三)所述時地之3 次竊盜犯行，俱
    由乙○○提議而為，乙○○甚而提供其所有之鐵撬3支 做為
    行竊工具，並以所駕駛前開營小客車載運竊得之排水孔模具
    至資源回收場變賣，且此3 次竊盜犯行乙○○均有持扣案鐵
    撬3 支，分與許景盛、「阿明」共同卸下和聯營造工程有限
    公司所有之白鐵製道路護欄排水孔模具之竊盜犯行甚明。
(三)、此外，並有前揭丙○○所出具之臺北縣政府警察局三峽分局
    贓物認領保管單、臺北縣政府警察局三峽分局五寮派出所扣
    押物品目錄表、扣押筆錄在卷可參，鐵撬3 支扣案為憑，足
    徵被告乙○○前開偵查中自白應與事實相符，堪以採信。
(四)、對被告乙○○辯解及其有利之證據不予採信之理由：
、被告乙○○雖以前詞辯稱並無共同竊盜犯行云云，然如事實
    欄一(一)、(二)、(三)所述時地之3 次竊盜犯行，俱由乙○○提議
    而為，乙○○甚而提供其所有之鐵撬3 支作為行竊工具，並
    以所駕駛前開營小客車載運竊得之排水孔模具至資源回收場
    變賣，且此3 次竊盜犯行，乙○○均有持扣案鐵撬3 支，或
    與許景盛、「阿明」或與甲○○，共同卸下和聯營造工程有
    限公司所有之白鐵製道路護欄排水孔模具等情，經同案被告
    甲○○於警詢、偵查中供述甚詳如前，且即便被告乙○○於
    偵查中亦就本件竊盜犯行自白在卷，顯見被告乙○○對如事
    實欄一(一)至(三)所述竊盜犯行，不僅知情且或與甲○○、「阿
    明」或與甲○○共同實際持鐵撬卸下排水孔模具而參與竊盜
    犯行之實施，足認被告乙○○前開所辯，容係事後卸責之詞
    ，不足採信。
、至同案被告甲○○於本院審理中就本件竊盜犯行究係何人提
    議、扣案物係何人所有、與「阿明」何時地會合、被告乙○○於如事實欄一(一)、(二)、(三)所述時地，究竟有無與之共同動
    手持鐵撬卸下路旁排水孔模具等情，雖翻異前詞，改稱係由
    「阿明」提議竊盜，「阿明」係在被告乙○○搭載甲○○前
    往桃園途中方行上車，並由「阿明」購買扣案鐵撬3 支，其
    後，則由甲○○與「阿明」持鐵撬實際動手竊取排水孔模具
    ，乙○○則僅係在旁等候或繞行，然甲○○此部份供述顯與
    其警詢中所述迥異，應係事後迴護乙○○之詞，自無足取。
、況被告乙○○亦坦認案發當天迄遭警查獲前，並無至其他地
    點載客營生，只有先後3 次搭載甲○○、「阿明」至前開地
    點，其後則復以所駕前開營小客車載運排水孔模具至黃性華
    所營資源回收場變賣，當天包車後，亦未向甲○○、「阿明
    」收得任何車資等情不諱，則被告乙○○既係以駕駛營小客
    車載客營生，其各次載客能否順利以載客里程數按表收費，
    當為其關心重點之所在，詎其於案發當日，自上午10時30分
    許迄同日晚間8 時許，數次搭載甲○○、「阿明」前往三峽
    山區，其後復再至山下之資源回收場變賣排水孔模具，此間
    ，不僅耗費時間、油料，且於未收得第1 趟計程車費之情形
    下，竟仍甘於再行搭載甲○○、「阿明」往返山區及資源回
    收場間，復未為其他載客行為，茍非其確係基於與甲○○、
    「阿明」共同為如事實欄所述竊盜犯行，並圖以贓物變賣圖
    利，何以有如此迥異於常情之行為！益見被告乙○○前開所
    辯，顯係卸責之詞，不足採信。
、綜上，本件事證明確，被告乙○○竊盜犯行亦堪認定。
、應適用之法律、科刑審酌事由及沒收物之處理：
一、按刑法第321 條第1 項第3 款之攜帶兇器竊盜罪，係以行為
    人攜帶兇器竊盜為其加重條件，此所謂兇器，其種類並無限
    制，凡客觀上足對人之生命、身體、安全構成威脅，具有危
    險性之兇器均屬之，且祇須行竊時攜帶此種具有危險性之兇
    器為已足，並不以攜帶之初有行兇之意圖為必要，最高法院
    79年度臺上字第5253號判例可資參照。查本件被告甲○○、
    乙○○如事實欄一(一)至(三)所述持以行竊所用之鐵撬3 支，係
    屬金屬製品，被告甲○○並坦承乃以之卸下路旁排水孔模具
    ，顯見該等器械質地堅硬，如以之攻擊人體，在客觀上自足
    對他人之生命身體構成威脅，具有危險性而屬刑法第321 條
    第1 項第3 款所稱之兇器，是核被告甲○○、乙○○如事實
    欄一(一)至(二)所為均係犯刑法第321 條第1 項第3 、4 款之結
    夥3 人以上攜帶兇器竊盜罪。至其等如事實欄一(三)所為，則
    均係犯刑法第321 條第1 項第3 款之攜帶兇器竊盜罪。被告
    2 人就如事實欄一(一)、(二)所述竊盜犯行，與「阿明」間；就
    如事實欄一(三)所述竊盜犯行，相互間，各有犯意聯絡及行為
    分擔，應論以共同正犯。又被告2 人就前開所為3 次竊盜犯
    行，均犯意個別、行為互殊，自均各應分論併罰。
二、爰審酌被告2 人均年輕力壯，卻不思以正當方法獲取生活所
    需，僅因缺錢花用，即竊取他人財物暨其等犯罪之動機、目
    的、手段、被告甲○○犯後甚有悔意、被告乙○○犯後飾詞
    否認犯行，未見悔意等各自之犯後態度等一切情狀，分別量
    處如主文所示之刑，並各自定其應執行之刑，以示懲儆。
三、扣案之鐵撬3 支，係被告乙○○所有，且供其等共犯本件竊
    盜犯罪所用之物，應依刑法第38條第1 項第2 款規定，併予
    宣告沒收。
據上論斷，應依刑事訴訟法第299 條第1 項前段，刑法第28條、
第321 條第1 項第3 款、第4 款、第51條第5 款、第38條第1 項
第2 款，判決如主文。
本案經檢察官郭季青到庭執行職務。
中　　華　　民　　國　　96　　年　　2　　月　　14 　　日
               刑事第十九庭 審判長 法  官
                                   法  官
                                   法  官
以上正本證明與原本無異。
如不服本判決，應於判決送達後10日內，向本院提出上訴狀。
                                   書記官
中　　華　　民　　國　　96　　年　　2　　月　　14 　　日
附錄：本案論罪科刑法條全文
中華民國刑法第321 條
犯竊盜罪而有左列情形之一者，處六月以上、五年以下有期徒刑
：
一  於夜間侵入住宅或有人居住之建築物、船艦或隱匿其內而犯
    之者。
二  毀越門扇、牆垣或其他安全設備而犯之者。
三  攜帶兇器而犯之者。
四  結夥三人以上而犯之者。
五  乘火災、水災或其他災害之際而犯之者。
六  在車站或埠頭而犯之者。
前項之未遂犯罰之。
